臺灣嘉義地方法院刑事附帶民事訴訟判決
110年度嘉簡附民字第45號
原      告  林榮輝
被      告  劉俊清
上列被告因傷害等案件（110年度嘉簡字第876號），經原告提起
附帶民事訴訟，請求損害賠償，本院於民國110年9月17日言詞辯
論終結，判決如下：
    主      文
被告應給付原告新臺幣貳萬壹仟玖佰陸拾元。
原告其餘之訴駁回。
本判決得假執行。
    事實及理由
一、原告主張：原告與被告為鄰居而存有井水使用糾紛。原告於
    民國110年2月21日下午4時30分許，騎乘機車經過嘉義縣○○
    鎮○○里○○○0○0號對面時巧遇被告，雙方談論井水使用問題一
    言不合發生口角爭執。被告竟基於公然侮辱及傷害之各別犯
    意，對原告辱罵「幹你娘機歪」等語，另徒手自原告後腦處
    攻擊2拳，致原告受有頭部鈍傷之傷害。原告為此受有醫療
    費用新臺幣(下同)1,960元及不能工作損失38,400元與精神
    慰撫金59,640元之損害。爰依侵權行為之法律關係，提起本
    件訴訟等語。並聲明：被告應給付原告100,000元。
二、被告則以：原告案發隔天就去工作，沒有不能工作等語，資
    為抗辯。並聲明：原告之訴駁回。
三、附帶民事訴訟之判決，應以刑事訴訟判決所認定之事實為據
    ，刑事訴訟法第500條前段定有明文。本件原告主張之上開
    事實，係據臺灣嘉義地方檢察署110年度偵字第6733號聲請
    簡易判決處刑書所載之事實，且經本院以110年度嘉簡字第8
    76號刑事判決被告處罰金4,000元及拘役35日在案，有該案
    卷證資料可憑，揆諸上開規定，應認原告此部分主張為真實
    。是原告基於侵權行為之法律關係，請求被告負損害賠償責
    任，洵屬有據。茲就原告之請求，分項審酌如下：
  ㈠醫療費用：
　　原告主張支出醫療費用1,960元，業據原告提出金額相符之
    醫療費用收據4紙為證，是原告此部分請求應予准許。
　㈡不能工作之勞務損失：
  ⒈當事人主張有利於己之事實者，就其事實有舉證之責任，民
    事訴訟法第277 條前段明文規定。民事訴訟如係由原告主張
    權利者，應先由原告負舉證之責，若原告先不能舉證，以證
    實自己主張之事實為真實，則被告就其抗辯事實即令不能舉
    證，或其所舉證據尚有疵累，亦應駁回原告之請求（最高法
    院17年度上字第917號判決意旨參照) 。
　⒉原告主張受有38,400元(每日2,400元×16日=38,400元)不能工
    作之勞務損失等語，惟依原告所提診斷證明書並未經醫師評
    估無法工作，且原告未舉證證明實際受有此部分金額之損害
    ，是原告此部分請求即無所據，不應准許。
　㈢精神慰撫金：　
　⒈因故意或過失，不法侵害他人之權利者，負損害賠償責任。
    民法第184條第1項前段定有明文。不法侵害他人之身體、健
    康、名譽、自由、信用、隱私、貞操，或不法侵害其他人格
    法益而情節重大者，被害人雖非財產上之損害，亦得請求賠
    償相當之金額，民法第195條第1項前段亦定有明文。又不法
    侵害他人之人格權，被害人受有非財產上損害，請求加害人
    賠償相當金額之慰撫金時，法院對於慰撫金之量定，應斟酌
    實際加害情形、所造成之影響、被害人痛苦之程度、兩造之
    身分地位經濟情形及其他各種狀況，以核定相當之數額；再
    非財產上損害之慰撫金數額，究竟若干為適當，應斟酌兩造
    身分、地位及經濟狀況，俾為審判之依據（最高法院47年度
    台上字第122號、51年度台上字第223號判決意旨參照）。
　⒉本院審酌兩造僅因水井使用糾紛而心生不滿，被告不思理性
    溝通解決歧見進而相互包容尊重，反公然以輕蔑言語辱罵原
    告且傷害其身體，佐以原告自陳為國中畢業之智識程度，從
    事鐵工，家庭經濟狀況小康(警卷第4頁)，被告則為高中畢
    業之智識程度，已退休、家庭經濟狀況普通(嘉簡卷第21頁)
    等一切情狀，認原告請求精神慰撫金59,640元尚屬過高，應
    核減為20,000元為適當，原告逾此數額請求即不應准許。
四、從而，原告本於侵權行為法律關係，請求被告賠償21,960元
    (計算式：醫療費用1,960元＋精神慰撫金20,000元=21,960元
    ，為有理由，應予准許。原告逾此範圍之請求，則無理由，
    應予駁回。
五、本判決原告勝訴部分，係適用小額程序所為被告敗訴之判決
    ，依民事訴訟法第436條之20規定，應依職權宣告假執行。
六、本件事證已臻明確，兩造其餘攻擊、防禦方法及證據，核與
    判決之結果不生影響，爰不一一論列，附此敘明。
七、本件係原告提起刑事附帶民事訴訟，免納裁判費，本件訴訟
    中亦未生其他訴訟費用，故無庸為訴訟費用額確定及諭知負
    擔，併予敘明。
中    華    民    國  110     年   9      月    24    日
                  嘉義簡易庭  法  官  盧伯璋 　
以上正本證明與原本無異。
對於本判決如有不服，應於判決送達後20日內向本院（嘉義市○
區○○○路000號）提出上訴狀（均須按他造當事人之人數附繕本）
，但非對刑事訴訟之判決有上訴時，不得上訴。
如委任律師提起上訴者，應一併繳納上訴審裁判費。
民事訴訟法第436條之24第2項規定：對小額程序之第一審裁判之
上訴或抗告，非以其違背法令為理由，不得為之。 　
中　　華　　民　　國　　110 　年　　9 　　月　　24　　日
                              書記官  曹瓊文